Orsini Family Papers, ca. 1150-1950 (bulk 1500-1900)
UCLA Library Special Collections
- Città, Stati, Feudi e Castelli
  - Piombino 04 (Box 113, Folder 4)
    - 1643 Febbraio 8 (Folder I.A.XIII.24)
      "Accettazione di laudo e di concordia tra D. Isabella d'Aragona Orsini Principessa di Piombino e Duchessa di Bracciano, e D. Nicola Ludovisi Principe di Piombino e Venosa, risguardante le cave e l'estrazione del ferro. Innanzi il R[everendo] Card. D. Virgilio [Virginio] Orsini."
  - Piombino 05, 1613-1618 (Box 258, Folder 1, Folder I.H.70)
    "Libro delle Suppliche."
    Registro delle suppliche rivolte a Isabella Appiani Principessa di Piombino, in Piombino.
  - Piombino 06, 1618-1627 (Box 258, Folder 2, Folder I.H.19)
    "Registro de' rescritti a memoriali della Sig.ra Principessa."
    Registro delle suppliche rivolte a Isabella Appiani Principessa di Piombino, in Piombino e nello stato di Bracciano.
    1 volume, 316 carte, Ms. rilegato in pergamena.
  - Piombino 07, 1619-1626 (Box 548, Folder 1, Folder I.H.46)
    "Libro p[er] registrar le le[tt]ere che si scrivono allo stato di Piombino Reg[ist]ro di l[ette]re della S.ra Princip[ess]a [di Piombino Isabella Appiani]."
    1 volume, 378 carte, Ms. rilegato in pergamena.
  - Pitigliano (Box 114, Folder 2)
    - 1523 Giugno 8 (Folder I.A.II.10)
      "Mandato di procura a difendere cause, e specie contro il Conte di Pitigliano, fatto da Felice della Rovere-Orsini a favore di Romualdo Cristoforo. Atti di Ippolito Cotofichi in Bracciano."
    - 1560 Luglio 1 (Folder I.A.IV.57)
      "Congiura di D. Alessandro Orsini ed Angelo Fraschini da Siena col Duca di Firenze [Cosimo I de Medici] per uccidere D. Nicola Orsini Conte di Pitigliano, ed invadere i suoi stati, colle deposizioni del Fraschini."
      1 pezzo, 8 carte,.
    - 1563 Marzo 18 (Folder I.A.V.5)
      "Mandato di procura di D.a Livia Orsini Contessa di Pitigliano a favore di D. Flavio Orsini per dare a censo delle somme di denaro."
      Perdite al margine destro.
    - 1565 Dicembre 20 (Folder I.A.V.18)
      "Imposizione d'un censo annuo di [scudi] 180 sopra alcune case presso Monte Giordano, e vendita di questo per [scudi] 2000 da D.a Livia Orsini C[on]tessa di Pitigliano a D.a Elia Cittadini."
    - 1602 Gennaio 7 (Folder I.A.VIII.5)
      "Stima dei beni di Fiano fatta da Ortensio Celso per parte di D. Caterina Nobili Sforza Contessa di S. Fiora, compratrice, e D. Alessandro Orsini Conte di Pitigliano, venditore. Altra misura dei medesimi beni di Fiano fatta dagli agronomi Luca Giannino, eletto dall'Em.o Card. Sforza, e da Mario Gentile, deputato dai Sig.i Bertoldo e Cosmo [Cosimo] Orsini."
    - 1608 Giugno 29 (Folder I.A.VIII.60)
      "Testamento di D.a Livia Orsini Contessa di Pitigliano."
    - [1608?] (Folder I.E.XXIII.11)
      "Ricompensa e capitoli sulla permuta dello Stato di Pitigliano."
    - 1622 (Folder I.B.XXIX.6)
      "Nullius Status Pitiliani. Causa agitata tra la March[e]sa Maddalena Orsini Capponi e Girolamo Orsini [lettura errata] sulla successione al feudo di Pitigliano."
      La causa é agitata da Girolama o Geronima Orsini, sorella di Alessandro Orsini, moglie di Scipione Capponi.
      5 pezzi, 28 carte, Mss.
  - Poggio Nativo, 1644 (Box 114, Folder 3, Folder I.B.XXXIV.3)
    "Sabinen Terrarum. Posizione incompleta della causa agitata fra il Duca di S. Gemini D. Ferdinando Orsini ed il P[ri]n[ci]pe Borghese circa due pezze di terra poste nella tenuta di S. Severino nel territorio di Poggio Nativo."
  - Poggiorsini 01 (Box 114, Folder 4)
    - 1724 Agosto 19, 1724 Dicembre 10 (Folder I.A.XIX.5)
      "Foglio riguardante la fabbrica della chiesa nella terra di Poggiorsini, ed altro del 10 Dicembre 1724 sulla dote assegnata alla d[ett]a chiesa d'annui d[uca]ti 10."
    - 1726 Agosto 31 (Folder I.CA.III.91)
      "Bolla di erezione della chiesa di Poggio Orsini [Poggiorsini], nomina dell'Arciprete del Duca di Gravina coll'approvazione episcopale, doveri e obligazioni del med[esim]o Arciprete."
      1 pezzo, 56 carte, Ms.
    - 1753 (Folder I.CA.III.92)
      "Resoconti dei danari avuti e dovuti ai cappellani di Poggio Orsini [Poggiorsini]."
    - 1785 (Folder I.CA.III.93)
      "Assegnamenti all'arciprete di Poggio Orsini [Poggiorsini]."
    - 1884
      "Terraggiera."
      Resoconto del fattore del Duca di Gravina per l'esazione della terraggiera di Poggiorsini.
      14 pezzi, 25 carte, Mss.
    - 1884 Settembre 1 - 1888 Agosto 31
      "Certificato di misura dell'agrimensore Sig. Pinto Nicola sulla colonia di Poggiorsini."
    - 1885
    - 1886
    - 1887
      15 pezzi, 30 carte, Mss.
    - 1888
      12 pezzi, 28 carte, Mss.
  - Poggiorsini 02 (Box 114, Folder 5)
    - 1889
      9 pezzi, 20 carte, Mss.
    - 1890
      8 pezzi, 54 carte, Mss.
    - 1891
      Resoconto del fattore del Duca di Gravina per l'esazione della terraggiera ed altro di Poggiorsini.
      9 pezzi, 36 carte, Mss.
    - 1892
  - Pontecorvo, 1825 Novembre 23 (Box 114, Folder 6, Folder I.B.LXXVIII.28)
    "Sentenza in appello nella causa che verteva tra il Duca Filippo Bernualdo Orsini ed il Monastero di S. Francesco delle Cappuccinelle [di Pontecorvo]."
  - Ponticelli (Box 114, Folder 7)
    - 1431 Luglio 29 (Folder I.A.I.19)
      "Copia della vendita della 6a parte fra le sei parti del Castello di Ponticelli spettanti a Bernardo Buzi, da questo fatta in favore di Alessandro figlio di Francesco Orsini e fratelli."
    - 1508 Maggio 22 (Folder I.A.I.92)
      "Concessione fatta dal Duca D. Ferdinando Orsini e da D. Giovanni Antonio suo fratello d'una annua elemosina al Convento di S. Maria delle Grazie di Ponticelli."
      2 copie del 1703.
    - 1592 Aprile 16 (Folder I.A.VII.82)
      "Censo di scudi 250 creato da Francesco e Bernabeo tutori di degli eredi di Anselmo Lucentini a carico di D. Fulvio e D. Livio, ambedue canonici di Scandriglia, assicurato sopra un loro fondo detto La Selva nel territorio di Ponticelli, coll'annuo fruttato di scudi 20. Fiducio Lucchetti di Montelibretti not[aio]. Estratta questa copia 5 [Novem]bre 1650, Vaconio Angeloni not[ai]o."
    - [16--?]
      "Informazione sulla rinuncia del Sig. [Marco Antonio] de Magistris del beneficio di S. Maria di Viconovo in territorio di Ponticelli."
      Per il Card. Montalto, 2 copie.
    - 1623 Gennaio 2 (Folder I.A.X.13)
      "Testamento e presentatione p[er] il iuspatronato di D. Giovanni Antonelli da Ponticelli, con cui instituisce ad erede il Vescovato di Sabina."
    - 1626 Luglio 20
      Frammento di vendita fatta dal figlio di Orazio Burchio ad Antonio Santacroce(?), Arcivescovo di Seleucia e Nunzio presso il Re di Polonia. Rogato in Varsavia.
      1 pezzo, 1 carte, Ms., sigillo.
    - 1635 Agosto 31 (Folder I.A.XI.77)
      "Affitto delle mole di Montorio e Ponticelli dal Duca Giovanni Antonio Orsini ad Ambrogio Castigliano e Giovanni Angelo Giuliani di Nerula [Nerola] pel prezzo di 140 rubbia di gran annui. Atti di Vaconio Angeloni di Nerola."
    - 1635 Agosto 31 (Folder I.A.XI.78)
      "Capitoli circa l'affitto delle mole di Ponticelli e Montorio dal Duca D. Giovanni Antonio Orsini ed Ambrogio Castigliano e Giovanni Angelo Giuliani di Nerula [Nerola]. Atti di Vaconio Angeloni in d[ett]a terra."
    - 1636 Marzo 10 (Folder I.A.XII.4)
      "Vendita di due pezzi di terra nel territorio di Ponticelli fatta da Sante di Domenico fideiussore per [scudi] 200 del fu Giovanni Petresca, a favore di D. Giovanni Antonio Orsini per la somma di [scudi] 56, obbligandosi con essi a pagare scudi 15 di frutti, e al pagamento del fruttato per li restanti scudi 45. Atti di Metello Fanti di Collelungo."
    - 1639 Novembre 25 (Folder I.A.XLI.30)
      "Minuta della vendita della selva di Ponticelli."
  - Porcareccia 01, 1702-1705 (Box 155, Folder 4)
    Scritture nella causa tra Marianna della Tremoille, vedova di Flavio Orsini, e Camillo Massimi, riguardante il recupero di un certo numero di luoghi di monte provenienti dal prezzo dei casali di S. Nicola e di Porcareccia venduti da Fabio Massimi.
    18 pezzi, 176, Mss. e a stampa.
  - Porcareccia 02, 1699-1708 (Box 155, Folder 5)
    [segue] Scritture nella causa tra Marianna della Tremoille, vedova di Flavio Orsini, e Camillo Massimi, riguardante il recupero di un certo numero di luoghi di monte provenienti dal prezzo dei casali di S. Nicola e di Porcareccia venduti da Fabio Massimi.
    40 pezzi, 108 carte, Mss. e a stampa.
  - Portici, 1813-1836 (Box 259, Folder 3, Folder I.G.I.16, I.G.I.17)
    "Strumenti [di] affitto e carte concernenti il reddito della Villa Bella Vista posta nel territorio di Portici."
    21 pezzi, 56 carte, Mss.
  - Potenza, 1680 Giugno 1 (Box 114, Folder 8, Folder I.A.XVII.6)
    "Sentenza a favore della Contessa di Potenza D.a Chiara Loffredo per d[uc]ti 4500 di sua dote."
  - Roccagiovine, [non prima del 1637] (Box 115, Folder 4, Folder I.C.II.6)
    "Descrizione del feudo di Rocca Giovane [Roccagiovine] spettante agli Ecc.mi Sigg. Orsini di Licenza."
  - Roccagorga - Affitti 01, 1764 Novembre 1-1768 Novembre 13 (Box 280, Folder 1, Folder Contiene: I.A.XX.1, I.A.XX.2, I.A.XX.3, I.A.XX.4, I.A.XX.5, I.A.XX.6, I.A.XX.7, I.A.XX.8, I.A.XX.9, I.A.XX.10, I.A.XX.11, I.A.XX.12, I.A.XX.13, I.A.XX.16, I.A.XX.17, I.A.XX.18, I.A.XX.19, I.A.XX.20, I.A.XX.21, I.A.XX.22, I.A.XX.23, I.A.XX.24, I.A.XX.25, I.A.XX.26, I.A.XX.27, I.A.XX.28, I.A.XX.30, I.A.XX.31, I.A.XX.32, I.A.XX.34, I.A.XX.35, I.A.XX.36, I.A.XX.37, I.A.XX.38, I.A.XX.39, I.A.XX.40, I.A.XX.41, I.A.XX.42)
    Contratti di affitto, enfiteusi, donazione ed altro riguardanti le proprietà degli Orsini in Roccagorga.
    40 pezzi, 172 carte, Mss.
  - Roccagorga - Affitti 02, 1768 Novembre 18-1772 Settembre 28 (Box 280, Folder 2, Folder Contiene: I.A.XX.14, I.A.XX.15, I.A.XX.29, I.A.XX.33, I.A.XX.42a, I.A.XX.43, I.A.XX.44, I.A.XX.45, I.A.XX.46, I.A.XX.47, I.A.XX.48, I.A.XX.49, I.A.XX.50, I.A.XX.51, I.A.XX.52, I.A.XX.53, I.A.XX.54, I.A.XX.55, I.A.XX.56, I.A.XX.57, I.A.XX.58, I.A.XX.59, I.A.XX.60, I.A.XX.61, I.A.XX.63, I.A.XX.64, I.A.XX.65, I.A.XX.66, I.A.XX.67, I.A.XX.68, I.A.XX.69, I.A.XX.70, I.A.XX.71, I.A.XX.72, I.A.XX.73, I.A.XX.74, I.A.XX.75, I.A.XX.76, I.A.XX.77, I.A.XX.78, I.A.XX.79, I.A.XX.81, I.A.XX.84)
    44 pezzi, 193 carte, Mss.
  - Roccagorga - Affitti 03, 1772 Dicembre 10-1777 Agosto 16 (Box 280, Folder 3, Folder Contiene: I.A.XX.80, I.A.XX.82, I.A.XX.83, I.A.XX.85, I.A.XX.86, I.A.XX.87, I.A.XX.88, I.A.XX.89, I.A.XX.90, I.A.XX.91, I.A.XX.92, I.A.XX.93, I.A.XX.94, I.A.XX.95, I.A.XX.96, I.A.XX.97, I.A.XX.98, I.A.XX.99, I.A.XX.100, I.A.XX.101, I.A.XX.102, I.A.XX.103, I.A.XX.104, I.A.XX.105, I.A.XX.106, I.A.XX.107, I.A.XX.108, I.A.XX.109, I.A.XX.110, I.A.XX.111, I.A.XX.112, I.A.XX.113, I.A.XX.114, I.A.XX.115, I.A.XX.116, I.A.XX.117, I.A.XX.118, I.A.XX.119, I.A.XX.120, I.A.XX.121, I.A.XX.123, I.A.XX.124, I.A.XX.125, I.A.XX.126, I.A.XX.127, I.A.XX.128)
    57 pezzi, 220 carte, Mss.
  - Roccagorga 01 (Box 115, Folder 5)
    - 1628-1725 (Folder I.C.XIII.1)
      "Ristretto e sunti dei consigli municipali tenuti dalla Comunità di Rocca Gorga [Roccagorga]."
      2 pezzi, 17 carte, Mss.
    - 1630
      "Setina. Risposta nella causa agitata in Sezze dall'Ecc.mo D. Domenico Orsino Duca di Gravina contro il Capitolo di Roccagorga risguardante la carcerazione e scarcerazione di Leonardo Ciotti."
    - 1642 Aprile 12 (Folder I.C.XIII.19)
      "Nota che il feudo di Rocca Gorga [Roccagorga] fu venduto da Prospero ed altri Gaietani [Caetani] al M[arche]se Giuseppe Ginnetti."
    - 1649 Gennaio 19 (Folder I.A.XIV.50)
      "Censi imposti da diverse persone del feudo di Roccagorga sopra i loro beni de' quali non s'è trovata memoria nell'estinzione."
    - 1666 Dicembre 8 (Folder I.A.XVI.29)
      "Particolari notizie degli acquisti fatti dall'Ill.ma Casa Ginetti [Ginnetti] nel feudo di Rocca Gorga [Roccagorga]."
      2 pezzi, 56 carte, Mss.
    - 1716 Maggio 13 (Folder I.C.XIII.20)
      "Citazione spedita dal Prin[ci]pe Scipione Lancellotti all'affittatore del Forno dei Preti nel feudo di Rocca Gorga [Roccagorga], affinché restituisca il fornatico esatto indebitamente, né ardisca far pesi, cuocere il pane in quel forno sotto pena di [scudi] 500."
    - 1717 Settembre 24 (Folder I.A.XVIII.65)
      "Attestato di Antonio Penico con cui asserisce che tutti i forni sono sempre stati della Casa Giannetti [Ginnetti], salvo però da un anno a questa parte, in cui è stato eretto altro forno dal Capitolo della terra di Rocca Gorga [Roccagorga]."
    - 1718 Marzo 24 (Folder I.A.XVIII.69)
      "Attestato di Giacomo de' Nardi con cui asserisce che i Principi di Rocca Gorga [Roccagorga] hanno sempre goduto e posseduto due case con forni nei quali tutti gli abitanti sono obbligati a cuocere il pane, ed altro simile di Marco Narduccio."
    - 1722 Gennaio 19 (Folder I.C.XIII.2)
      "Inventario del Palazzo di Rocca Gorga e dei molini da olio."
  - Roccagorga 02 (Box 115, Folder 6)
    - 1722 Aprile 1 (Folder I.A.XVIII.73)
      "Possesso preso dall'Ecc.mo Duca D. Filippo Bernualdo Orsini del feudo di Rocca Gorga [Roccagorga]."
    - 1722 Maggio 25 (Folder I.C.XIII.18)
      "Minute di accomodo tra il Sig.r P[ri]n[ci]pe D. Filippo Bernualdo Orsini ed il Capitolo del feudo di Roccagorga sui molini e forni, e stime di quelli."
    - 1722 Marzo 28 (Folder I.A.XVIII.78)
      "Notizie e carte diverse relative alla compra del feudo di Rocca Gorga [Roccagorga] fatta dall'Ecc.mo D. Filippo Bernualdo Orsini vendutogli dalla Casa Ginnetti, e notizie delle rendite ed altro."
      28 pezzi, 78 carte, Mss.
    - 1725 Febbraio 9 (Folder I.C.XIII.3)
      "Nota dei debitori residuali della terra di Roccagorga."
  - Roccagorga 03 (Box 115, Folder 7)
    - 1725 Aprile 30
      "La Com[uni]tà ed Uomini della terra di Roccagorga concedono all'Ecc.o Barone [Filippo Bernualdo Orsini] la privativa di vendere pane, vino e biada ne' tempi delle due fiere dell'anno, e ne' giorni del mercato in ogni settimana."
      3 pezzi, 34 carte, Mss.
    - 1725 Arile 30 (Folder I.A.XIX.11)
      "Concessione fatta dalla Comunità di Rocca Gorga [Roccagorga] all'Ecc.mo D. Filippo Bernualdo Orsini della privativa di poter vendere nella fiera e nei mercati pane, vino e biade, con alcune riserve a favore della comunità sud[dett]a. Supplica al S[ant]o Padre per l'oggetto."
      7 pezzi, 50 carte, Mss.
    - 1728 Settembre 18 (Folder I.C.XIII.24)
      "Minuta del trattato di trasferimento della parrocchia e capitolo dalla chiesa vecchia alla nuova di patronato dell'Ecc.mo Sig. P[ri]n[ci]pe D. Filippo Bernualdo Orsini nella terra di Roccagorga."
    - 1738 Febbraio 12 (Folder I.A.XIX.16)
      "Memoriale all'Ecc.mo P[ri]n[ci]pe del popolo della Comunità di Roccagorga sull'affitto de' proventi di questo feudo."
    - 1739 Dicembre 10 (Folder I.A.XIX.19)
      "Esame di testimoni sulla concessione fatta dalla Comunità di Roccagorga della pizzicheria, osteria e depositeria al Sig.r P[ri]n[ci]pe, che in compenso esentò la detta comunità dal pagamento di [scudi] 4.50 annui per ius della porta."
    - 1739 Gennaio 22 (Folder I.C.XIII.16)
      "Processo sul guardiano Giovanni de Angelis di Rocca Gorga [Roccagorga] che ferì d'un colpo di fuoco il pecoraio di Guercino perché pascolava nel territorio di Roccagorga."
    - 1739 Novembre 2 (Folder I.C.XIII.17)
      "Regolamento pel feudo di Roccagorga."
    - 1746 Aprile 10 (Folder I.A.XIX.22)
      "Editto con cui si ordina che gli uomini che vanno in compagnia dei Guardiani debbano assistere nelle accuse che questi denunciano al Governatore, ed accusare il Guardiano se mai avesse commesso qualche danno, o composto qualche accusa."
    - 1747 Agosto 1 (Folder I.A.XIX.23)
      "Editto con cui si proibisce di vendere roba nel feudo di Roccagorga con misure e pesi non bollati."
    - 1750 Luglio 2 (Folder I.A.XIX.27)
      "Editto con cui si proibisce che niuno possa partire dal feudo di Roccagorga senza licenza."
    - 1751 Ottobre 28 (Folder I.A.XIX.29)
      "Editto dell'Em.o Card. Orsini Domenico col quale stabilisce la pena per i danni fatti studiosamente ne' terreni altrui."
  - Roccagorga 04 (Box 116, Folder 1)
    - 1685-1746 (Folder I.C.XIII.11)
      "Miscellanea di cose riguardanti il feudo di Roccagorga."
      11 pezzi, 66 carte, Mss.
    - [17--?] (Folder I.C.XIII.14)
      "Nota dei soggetti da sceglierne due per officiali del feudo di Roccagorga."
    - [17--?] (Folder I.C.XIII.27)
      "Capitoli da osservarsi dal Cancelliere da deputarsi dal P[ri]n[ci]pe pro-tempore del feudo di Roccagorga."
    - [17--?] (Folder I.C.XIII.26)
      "Fogli che trattano degli emolumenti da pagarsi al Governatore, Cancelliere ecc., per scritture ed atti nel feudo di Roccagorga."
    - [17--?] (Folder I.C.XIII.7)
      "Istruzioni date al Sig.r Bernardi circa il possesso da prendersi del feudo di Roccagorga."
    - [17--?] (Folder I.C.XIII.13)
      "Scandaglio delle pelli che possono conciarsi nel feudo di Roccagorga."
    - [ca. 1722] (Folder I.C.XIII.10)
      "Debiti che si propongono di togliere col prezzo che si ricaverà dall'acquisto del feudo di Roccagorga."
    - [non dopo il 1722]
      Nota delle misure dei terreni coltivati nel feudo di Roccagorga fatta dal pubblico agrimensore in presenza di Alessandro Mazari, economo di Casa Ginnetti.
    - 1751 Ottobre 19
      "Istr[oment]o di transazione e concordia tra l'Em.o S.r Card.le D. Domenico Orsini ed il Cap[ito]lo, Arciprete, Canonici ed altri Eccl[esiasti]ci della terra di Roccagorga."
    - 1751 Ottobre 19 (Folder I.C.XIII.9)
      "Transazione tra l'Em.o Sig. Card. D. Domenico Orsini ed il Capitolo di Roccagorga."
      3 pezzi, 52 carte, Ms.
  - Roccagorga 05 (Box 116, Folder 2)
    - 1651 Ottobre 30 (Folder I.A.XIX.30)
      "Compra della vigna di D. Caterina figlia di Girolamo q[uondam] Cristofano moglie di Bartolomeo di Giovanni Francesco d[et]to di Bologna, posta al piano della Botte, fatta da D. Ferdinando Orsini pel prezzo di [scudi] 123. Atti di Pietro Paolo Pico in Oriolo."
    - 1751 Ottobre 25 (Folder I.A.XIX.31)
      "Transazione sopra alcune differenze tra l'Em.o Sig.r Card. Orsini P[ri]n[ci]pe e padrone della terra di Roccagorga, e la Comunità e popolo di d[ett]a terra."
    - 1784-1785 (Folder I.C.XIII.31)
      "Misura fatta dei terreni del feudo di Roccagorga."
      E scritture riguardanti il palazzo di Roccagorga.
      10 pezzi, 26 carte, Mss.
    - 1801-1802 (Folder I.C.XIII.12)
      "Posizione relativa ad alcuni addebiti di Francesco Leoni, ministro di Roccagorga, e giustificazioni."
      5 pezzi, 136 carte, Mss.
  - Roccagorga 06 (Box 116, Folder 3)
    - 1804 Giugno 26 (Folder I.DA.LXXVI.54)
      "Tassa civile e criminale per la curia baronale di Rocca Gorga [Roccagorga]."
      24 copie incomplete.
      24 pezzi, 48 carte, A stampa.
    - 1816 Settembre 26 (Folder I.C.XIII.5)
      "Dispaccio dell'Em.o Consalvi, Segretario di Stato, di ringraziamento per la rinuncia alla giurisdizione baronale del feudo di Roccagorga fatta dal Sig.r P[ri]n[ci]pe D. Filippo Bernualdo Orsini per gli atti del Nardi, notaro di camera."
    - 1844 (Folder I.C.XIII.8)
      "Cabreo per la pianta generale dei beni urbani canonati nel feudo di Roccagorga."
      1 pezzo, 13 carte, Ms.
    - 1855-1856 (Folder I.C.XIII.6)
      "Carteggio del Sig. Pr[inci]pe Andrea Doria Pamphilj."
  - Roccagorga 07, 1896 (Box 175, Folder 1, Folder I.E.LII.4)
    Lettere dell'amministrazione Orsini all'agente delle imposte di Roccagorga, in cui si richiedono i certificati catastali per i beni posseduti da Filippo Orsini, Principe di Solofra, in Roccagorga. Corrispondenza dell'amministrazione Orsini con Candido Tasciotti, parroco di Roccagorga, riguardante i rendiconti annui per le proprietà da lui amministrate.
    5 pezzi, 10 carte, Mss.
  - Roccagorga 08 (Box 519, Folder 3)
    - 1747 Settembre 29, 1 (Folder I.A.XL.13)
      "Vendita dell'osteria detta del Pantanello posta nel territorio di Sezze (Roccagorga) la quale altra volta era stata data in enfiteusi dal Duca Filippo Orsini a Lidano Melchiorre, fatta dalla vedova del Lidano, Colomba Tomeucci, a favore del Card. Domenico Orsini."
    - 1790 Marzo 14, 2 (Folder I.A.XL.4)
      "Concessione ad enfiteusi di un pezzo di terreno posto nel territorio di Roccagorga fatta dal Duca Filippo Bernualdo Orsini a Modesto Orsini."
    - 1790 Aprile 27, 3 (Folder I.A.XL.7a)
      "Concessione in enfiteusi di un pezzo di terreno posto nel territorio di Roccagorga fatta dal Duca Filippo Bernualdo Orsini a favore di Francesco Rossi."
    - 1790 Aprile 27, 4 (Folder I.A.XL.6)
      "Concessione in enfiteusi di un pezzo di terreno posto nel territorio di Roccagorga fatta dal Duca Filippo Bernualdo Orsini a favore di Carlo Attorre."
    - 1790 Aprile 27, 5 (Folder I.A.XL.5)
      "Concessione in enfiteusi di un pezzo di terreno posto nel territorio di Roccagorga fatta dal Duca Filippo Bernualdo Orsini a favore di Francesco Battisti."
  - Roccantica e Selci (Selce) (Box 115, Folder 3)
    - 1439 Dicembre 9 (Folder I.A.XLI.31)
      "Rinnovazione d'investitura dei Castelli di Postmonte e Rocca [Roccantica]."
    - 1477-1587 (Folder I.A.VI.82)
      "Scritture per la causa di fidecommisso a favore dell'Ill.mo D. Virginio Orsini [e] col sunto della Bolla di Sisto IV a favore dei fratelli Napoleone e Roberto Orsini pel possesso del vicariato di Rocca Antica [Roccantica], Selce [Selci] e Castellione [Castiglione] in Sabina, e col sunto dei fidecommissi dell'anno 1477."
      4 pezzi, 50 carte, Mss.
    - 1596 Luglio 13 (Folder I.A.VII.77)
      "Possesso preso dalla R[everenda] C[amera] A[postolica] del Castel di Selce [Selci] a favore dei creditori di Fabio e Virginio Orsini, che era gia stato venduto al Marchese Paolo Emilio Cesi."
    - 1632 Giugno 4 (Folder I.A.XI.33)
      "Donazione ed insinuazione fatta da Carlo Vittori di Rieti a Francesco Maria Oddi suo nepote di Rocca Antica [Roccantica]. Atti di Eugenio Orselli in d[ett]a terra."
    - 1656 Marzo 25 (Folder I.A.XV.33)
      "Giuramento di sudditanza prestato dalla communità di Roccantica al Duca D. Ferdinando Orsini successore di D. Paolo Giordano [Orsini]. Atti di Domenico de Oddi Roccantica."
  - Roccasecca e Pisterzo, 1727-1736 (Box 114, Folder 9, Folder I.C.I.40)
    "Notizia sulle terre del feudo di Roccasecca e del Castello di Pisterzo."
    6 pezzi, 33 carte, Mss.
  - Roma - Acqua Paola 01 (Box 270, Folder 1)
    - [16--]
      Memorie di scritture riguardanti l'Acqua Paola (1608-1693).
    - 1627 Giugno 27 (Folder I.E.LXVI.42)
      Concessione fatta da Bernardino Savelli a Giovanni Battista Campiani del ritorno dell'acqua della fontana nel cortile delle stalle di Palazzo Savelli in Roma.
    - [1676-1689]
      Lettera del Duca di Bracciano a Papa Innocenzo XI riguardante la lite con il Collegio Germanico sui diritti dell'acqua nelle tenute di Galera, Palo e Trevignano.
    - 1680 Febbraio 28
      Accordo tra il Duca di Bracciano e i Ministri dell'Acqua Paola riguardante la divisione dell'acqua del lago di Bracciano per la nuova fontana di S. Pietro in Montorio [il Fontanone dell'Acqua Paola].
    - [169-?]
      Scritture nella lite tra Duca di Bracciano e i Ministri dell'Acqua Paola riguardante la parte dell'Acqua Paola spettante al Duca.
      4 pezzi, 24 carte, Mss.
    - [ca. 1694]
      Memorie e minute di scritture riguardanti l'accordo tra il Duca di Bracciano e la Camera Apostolica per la divisione dell'Acqua Paola e la costruzione della nuova fontana a S. Pietro in Montorio.
      7 pezzi, 10 carte, Mss.
    - 1694 Marzo 13
      "Istromento della divisione e consegna delle oncie 350 dell'Acqua Paola fatta a favore del Sig. Duca di Bracciano e stipolato ( ... ) per l'atti del Galloppi Not[ai]o di Cam[era]."
    - 1694 Marzo 9
      Lettera di Giovanni Battista Grigioni riguardante i lavori da farsi [per l'Acqua Paola] allo sbocco dell'Arrone, [emissario del lago di Bracciano].
    - [non prima del 1696]
      Sommario a favore del Duca di Bracciano in una causa riguardante l'Acqua Paola.